臺灣高等法院高雄分院民事裁定
111年度家抗字第29號
抗  告  人  許薏芃  
視同抗告人  王明卿  
            許譜    
上列抗告人因與相對人許詠間分割遺產(核定訴訟標的價額)事件
，對於民國111年5月23日臺灣高雄少年及家事法院111年度家補
字第594號所為裁定提起抗告，本院裁定如下：
    主  文
抗告駁回。
抗告訴訟費用由抗告人負擔。
    理  由
一、本件相對人起訴請求就被繼承人許榮華之遺產進行分割，此
    訴訟標的之法律關係對於兩造必須合一確定，故本件雖僅抗
    告人乙○○提起抗告，依民事訴訟法第56條第1項第1款規定，
    其效力及於甲○○、丙○，爰併列甲○○、丙○為視同抗告人，合
    先敘明。
二、抗告意旨略以：被繼承人許榮華之遺產總額並非為新臺幣（
    下同）4,119,197元，應僅有國稅局遺產稅免稅證明書所載
    之股票，及台灣銀行存款180,639元、彰化銀行存款27,253
    元及19,336元、華南銀行存款1,130元。至於國稅局遺產稅
    免稅證明書所記載之現金800,000元，均已用於被繼承人之
    醫療事宜。為此提起抗告，請求廢棄原裁定等語。
三、按訴訟標的之價額，由法院核定；核定訴訟標的之價額，以
    起訴時之交易價額為準；無交易價額者，以原告就訴訟標的
    所有之利益為準，民事訴訟法第77條之1第1項、第2項定有
    明文。而法院核定訴訟標的之價額，應以原告起訴主張之原
    因事實為核計依據。次按請求分割遺產之訴，其訴訟標的之
    價額，參照民事訴訟法第77條之11規定意旨，應依原告所主
    張全部遺產於起訴時之總價額，按原告應繼分之比例定之。
    上開規定，依家事事件法第51條規定，於家事訴訟事件準用
    之。
四、經查，本件相對人起訴請求就被繼承人許榮華之遺產進行分
    割，主張被繼承人遺產於起訴時總價額為4,119,197元（見
    原審卷第39頁）。又被繼承人許榮華之繼承人為其配偶、子
    女共4人，應繼分比例各為4分之1，故本件訴訟標的價額依
    相對人應繼分之比例定之，即應為1,029,799元（4,119,197
    元×1/4＝1,029,799，元以下四捨五入）。抗告人雖主張：被
    繼承人許榮華之遺產總額並非4,119,197元云云。然本件訴
    訟標的之價額，係以相對人所主張全部遺產於起訴時之總價
    額，按其應繼分之比例定之，已如前述，是抗告人上開主張
    ，並無可採。綜上，原審核定本件訴訟標的價額為1,029,79
    9元，以之計徵裁判費，經核於法並無違誤。抗告意旨指摘
    原裁定關於核定訴訟標的價額部分不當，聲明廢棄，非有理
    由，應予駁回。
五、據上論結，本件抗告為無理由，裁定如主文。
中　　華　　民　　國　　111 　年　　7 　　月　　28　　日
                           家事法庭
                                審判長法  官  魏式璧
                                      法  官  黃悅璇
                                      法  官  邱泰錄
以上正本證明與原本無異。
本件不得再抗告。
中　　華　　民　　國　　111 　年　　7 　　月　　28　　日
                                      書記官  林芊蕙